Inventaris van het archief van het Fonds Voorheffing Pensioenverzekering (FVP), 1972-1998
Nationaal Archief, Den Haag
- en de Werkgroep Bijdrageregelen, welke de Stuurgroep adviseerde aangaande de technisch-administratieve aspecten van de uitvoering van de Bijdrageregeling. De projectmanager rapporteerde aan het FVP-bestuur, de SVB-directie en het ministerie van Sociale Zaken en Werkgelegenheid.
de niet-ingezetenen, die ter zake van in Nederland in dienstbetrekking verrichte arbeid aan de Nederlandse loonbelasting waren onderworpen.
Ingezetenen van Nederland die een wezenlijk financieel-economische band met een ander land hadden en een adequate buitenlandse verzekering hadden, konden echter van die verplichte verzekering worden uitgesloten of op verzoek worden vrijgesteld.
Artikel 25 van het Koninklijk Besluit 164
Besluit uitbreiding en beperking kring verzekerden volksverzekeringen 1989 (Stb. 1989, 164)
gaf de SVB bevoegdheid om in die verzekeringsgevallen een hardheidsclausule toe te passen, met in achtneming van de hoofdregels van de wet inzake verzekering en een bekendmaking van zo'n besluit in de Staatscourant.
Behandelen van zaken betreffende de toepassing van een hardheidsclausule
De afdeling Beleid en Beheer van het FVP had vanaf 1997 een juridisch-controlerende taak binnen de FVP en hield zich bezig met
de administratieve organisatie (instructieboek Bijdrageregelen, opleidingen, handboek wetstoepassing, voorlichtingsmateriaal en uitwerking FVP-regelgeving)
het voeren van secretariaten voor het bestuur, de Werkgroep Beleidsvoorbereiding en het Platform UVI's
juridische zaken (beroepszaken, bezwaarschriften en klachten)
begroting en budgetbeheer
het onderhouden van externe contacten (uitvoerings- en beleidsmatig)
rapportage en informatievoorziening
specifieke inhoudelijke onderwerpen, zoals de privatisering van het FVP, de duurzame FVP-regeling en Archiefwet en bewaarplicht
het signaleren en analyseren van beleidsmatige ontwikkelingen inzake wetgeving.
Deze afdeling behandelde de zaken betreffende de toepassing van de hardheidsclausule.
Geschiedenis van het archiefbeheer
Het gevormde archief van het FVP is in beheer geweest bij enkele afdelingen van het FVP en de SVB. Het gaat om de volgende afdelingen:
FVP: Beleid en Beheer en de Interne Operationele Audit (IOA)
SVB: Vermogensbeheer, Business Controlling, Juridische Zaken & Beleid en Bestuurssecretariaat en de Interne Accountantsdienst (IAD).
Het archief werd op de afdelingen zelf, dan wel in aparte archiefruimten van het Kantoor FVP en het Hoofdkantoor van de SVB beheerd.
Het gevormde archief bestond uit archiefdozen, ordners en losse stukken (stapels papier en/of losse dossiermappen). Het archief was ingedeeld naar vormende afdeling, en daarbinnen naar onderwerp en periode.
De verwerving van het archief
Overbrenging van een overheidsarchief
Inhoud en structuur van het archief
07.04; 2.25
Inhoud
Het archief van het Fonds Voorheffing Pensioenverzekering bestaat uit de administratieve neerslag van afdelingen van het FVP en van de SVB. Hieronder valt correspondentie, financiële bescheiden, verslagen van vergaderingen van het bestuur, managementteam, commissies, stuur- en werkgroepen, jaarverslagen, nieuwsbrieven, folders, aanvragen betreffende pensioenaanvullingen, klachtenprocedures, bezwaar- en beroepszaken, de privatisering van het FVP, het onderzoek van de Algemene Rekenkamer van 1996 en rapporten, memo's en verhandelingen betreffende wetten en regelingen, waaronder de Bijdrageregelen FVP 1989 en 1995, vervroegde pensionering en het inhaalpensioen voor vrouwelijke werknemers.
Na de selectie van archiefbescheiden is een aantal onderwerpen aangemerkt als te bewaren archief. Hieronder worden de onderwerpen kort aangestipt:
agenda's, notulen en bijlagen van vergaderingen (Bestuur FVP, Managementteam Kantoor FVP, Coördinatiecommissie FVP, Juridische Werkgroep FVP, Projectmanagementteam Bijdrageregelen, Stuurgroep Bijdrageregelen, Stuurgroep Project Aanpassen Bijdrageregelen, Werkgroep Beleidsvoorbereiding FVP, Platform Bedrijfsverenigingen, Platform Uitvoeringsinstanties, afdeling Beleid en Beheer FVP, Tripartiete Werkgroep Toekomst FVP)
jaarverslagen/nieuwsbrieven (organisatie FVP)
beleidsmatige stukken organisatie FVP (Bestuur FVP, Bijdrageregelen FVP, onderzoek Algemene Rekenkamer, inhaalpensioen vrouwelijke werknemers, vervroegde pensionering, toepassen hardheidsclausule).
Het archief bestaat uit originele documenten en kopieën.
Selectie en vernietiging
Tijdens de bewerking zijn documenten geselecteerd op basis van het Basis Selectiedocument (BSD) 66 Sociale Verzekeringen 1940-1997 (Stcrt. 2002, nr. 87) en de Rectificatie selectielijst neerslag handelingen minister van Sociale Zaken en Werkgelegenheid, SVB, SFVP en Lisv (Stcrt. 2003, nr. 101).
De selectie heeft twee archiefbestanden opgeleverd: een direct te vernietigen archiefbestand (25,825 meter) en een te bewaren archiefbestand (4,375 meter). Van het eerste bestand is een vernietigingslijst opgesteld. Het laatste bestand is in deze toegang beschreven.
Direct te vernietigen stukken zijn geïnventariseerd, maar in overleg met de opdrachtgever in de oorspronkelijke vorm behouden. Deze stukken zijn voorzien van een dossiernummer en vernietigingstermijn, die overeenkomt met de vernietigingslijst.
Aanvullingen
Van de rechtsopvolger van het FVP, de Stichting Financiële Voortzetting Pensioenverzekering, zijn archieven in het gebouw van Kantoor FVP van de SVB aanwezig.
Aangezien de Stichting geprivatiseerd is, vallen de archiefbescheiden van de Stichting niet onder de Archiefwet. Evenwel kunnen in de toekomst de archiefbescheiden van de Stichting aan het archief van het FVP toegevoegd worden.
Ordening van het archief
Het te bewaren archiefbestand is verdeeld in stukken van algemene aard, zoals inkomende en uitgaande stukken en stukken van afzonderlijke onderwerpen. Vergaderstukken zijn per orgaan zoveel mogelijk ingedeeld naar vergaderstuknummers. Indien geen nummering voorhanden was, is gebruik gemaakt van de datering van de stukken als ordeningsprincipe.
Afzonderlijke onderwerpen zijn naar jaar geordend.
Stukken van de onderwerpen betreffende de Bijdrageregelen (inventarisnummers 125 en 128), het beleid met betrekking tot de hardheidsclausule (inventarisnummer 149) en de privatisering van het FVP (inventarisnummers 156-158) zijn gevormd door de SVB. Stukken van de Stuurgroep Bijdrageregelen (inventarisnummers 95-112) zijn door de SVB en het FVP gevormd, aangezien beide entiteiten hierin vertegenwoordigd waren. De overige stukken zijn door het FVP gevormd.
Aanwijzingen voor de gebruiker
Openbaarheidsbeperkingen
Deels openbaar, deels beperkt openbaar (B).
Materiële beperkingen
Aanvraaginstructie
Openbare archiefstukken kunnen online worden aangevraagd en gereserveerd. U kunt dit ook via de terminals in de studiezaal van het Nationaal Archief doen. Om te kunnen reserveren dient u de volgende stappen te volgen:
U maakt een profiel aan op www.gahetna.nl, en logt vervolgens in
Via de archiefinventaris (alleen de beschrijvingen met rode nummers) selecteert u het gewenste archiefstuk door op de knop 'Reserveren' te klikken
In het volgende scherm geeft u aan op welke dag u het archiefstuk wilt inzien
Indien u zich bevindt in de studiezaal en een tafelnummer heeft ontvangen kunt u dit nummer vermelden. Als u geen tafelnummer heeft kunt u tafelnummer 777 laten staan
Vervolgens bevestigt u uw reservering door deze te versturen.
Verwant materiaal
Beschikbaarheid van kopieën
Publicaties
Bronnen
Richtlijnen
Centrale Archief Selectiedienst, Handleiding klassieke inventarissen, mei 2001.
Nationaal Archief, Richtlijnen materiële verzorging, Den Haag, [s.d.].
Overige documenten
Sociale Verzekeringsbank, Handleiding FVP, Amsterdam, 1989
Fonds Voorheffing Pensioenverzekering, Jaarverslag, 1990
Fonds Voorheffing Pensioenverzekering, Jaarverslag, 1993
Fonds Voorheffing Pensioenverzekering, Jaarverslag, 1994
Literatuur
Tineke de Jonge van SVB Business Controlling, FVP, het einde van een tijdperk, Amstelveen, 2006
Algemene Rekenkamer, Rapport Fonds Voorheffing Pensioenverzekering, 's Gravenhage, 1997 [Tweede Kamer, vergaderjaar 1996-1997, 25 401, nrs. 1-2]
Stichting van de Arbeid, Advies over de toekomst van het Fonds Voorheffing Pensioenverzekering (FVP), Den Haag, 1995
Ministerie van Sociale Zaken en Werkgelegenheid, Brief van de Staatssecretaris van Sociale Zaken en Werkgelegenheid van 10 januari 1997, Den Haag, 1997 [Tweede Kamer der Staten-Generaal, vergaderjaar 1996-1997, 25 000 XV, nr. 45]
Beschrijving van de series en archiefbestanddelen
- STUKKEN VAN ALGEMENE AARD, 1.
  - NOTULEN EN VERGADERSTUKKEN VAN BESTUUR EN MANAGEMENT, 1.1
    - Vergaderstukken van het bestuur van het Fonds Voorheffing Pensioenverzekering, 1974-1998; 1-36; 36 omslagen
      - Vergadering 1-22 1974-1985, 1
      - Vergadering 23-25 1986-1988, 2
      - Vergadering 26-28 1988-1989, 3
      - Vergadering 29-31 1989-1990, 4
      - Vergadering 32-34 1990-1991, 5
      - Vergadering 35-36 1991, 6
      - Vergadering 37(a) 1992, 7
      - Vergadering 38 1992, 8
      - Vergadering 39 1992, 9
      - Bijlagen vergadering 23-39 1985-1993, 10
      - Vergadering 40 1993, 11
      - Vergadering 41-44 1993, 12
      - Vergadering 45-46 1993, 13
      - Vergadering 47 1993, 14
      - Vergadering 48-49 1993, 15
      - Vergadering 50-51 1993-1994, 16
      - Vergadering 52-53 1994, 17
      - Vergadering 54 1994, 18
      - Vergadering 55 1994, 19
      - Vergadering 56 1994, 20
      - Vergadering 57 1994, 21
      - Vergadering 58 1995, 22
      - Vergadering 59 1995, 23
      - Vergadering 60-61 1995, 24
      - Vergadering 62 1996, 25
      - Vergadering 63 1996, 26
      - Vergadering 64 1996, 27
      - Vergadering 65 1996, 28
      - Vergadering 66 1997, 29
      - Vergadering 67 1997, 30
      - Vergadering 68 1997, 31
      - Vergadering 69-70 1997-1998, 32
      - Vergadering 71 1998, 33
      - Vergadering 72 1998, 34
      - Vergadering 73 1998, 35
      - Vergadering 74 1998, 36
    - 1ste bestuursvergadering van de Stichting Financiering Voortzetting Pensioenverzekering, 1998; 37; 1 omslag
    - Vergaderstukken van het managementoverleg Kantoor Fonds Voorheffing Pensioenverzekering, 1996-1998; 38-53; 16 omslagen
      - 1996, 38
      - 1996, 39
      - 1996, 40
      - 1996, 41
      - 1996, 42
      - 1996, 43
      - 1996, 44
      - 1997, 45
      - 1997, 46
      - 1997, 47
      - 1997, 48
      - 1997, 49
      - 1998, 50
      - 1998, 51
      - 1998, 52
      - 1998, 53
  - VERANTWOORDING VAN HET FONDS VOORHEFFING PENSIOENVERZEKERING, 1.2
    - Interne accountantsverklaringen van het Fonds Voorheffing Pensioenverzekering inzake de jaarrekeningen 1973 tot en met 1988, 1990 en 1996, 1973-1997; 54; 1 omslag
    - Jaarverslagen van het Fonds Voorheffing Pensioenverzekering over kalenderjaren, 1973-1997; 55-59; 5 omslagen
      - 1973-1980, 55
      - 1981-1986, 56
      - 1987-1990, 57
      - 1991-1994, 58
      - 1995-1997, 59
    - Publicaties van Controleprotocollen Pensioenuitvoeringsorganen (PUO's) aanspraakverlening 1997 en 1998, 60; 1 omslag
    - Stukken van de Sociale Verzekeringsbank inzake algemene machtigingen voor beleggingstransacties ten behoeve van het Fonds Voorheffing Pensioenverzekering, 1973-1998; 61; 1 omslag
  - VOORLICHTING VAN HET FONDS VOORHEFFING PENSIOENVERZEKERING, 1.3
    - Publicaties van FVP informatiebulletins ten behoeve van bedrijfsverenigingen, gemeenten, pensioenfondsen en levensverzekeringsmaatschappijen, 1987-1989; 62; 1 omslag
      FVP-Bulletin 1 tot en met 6
    - Publicaties van de voorlichtingsfolder "werkloos... en uw pensioen dan?", bestemd voor werkloze werknemers van 40 jaar en ouder, 1988-1992; 63; 1 omslag
      4 versies
    - Publicaties van FVP Nieuwsbrieven, 1993-1998; 64; 1 omslag
- STUKKEN BETREFFENDE AFZONDERLIJKE ONDERWERPEN, 2.
  - VOORBEREIDEN, ONTWIKKELEN, UITVOEREN, EVALUEREN EN TOEKOMSTBEPALING VAN DE BIJDRAGEREGELEN, 2.1
    - VOORBEREIDEN BIJDRAGEREGELEN, 2.1.1
      - Vergaderstukken van het Projectmanagementteam Bijdrageregelen, 1987-1989; 65-76; 12 omslagen
        - 1987, 65
        - 1987, 66
        - 1987, 67
        - 1987, 68
        - 1987-1988, 69
        - 1988, 70
        - 1988, 71
        - 1988, 72
        - 1988, 73
        - 1988, 74
        - 1988, 75
        - 1989, 76
      - Vergaderstukken van de Coördinatie Commissie, 1989-1994; 77-90; 14 omslagen
        - 1989, 77
        - 1989, 78
        - 1989, 79
        - 1989-1990, 80
        - 1989-1990, 81
        - 1990, 82
          Bijlage applicatiebeheer SVB
        - 1990-1991, 83
        - 1991, 84
        - 1991-1992, 85
        - 1992, 86
        - 1992, 87
        - 1993, 88
        - 1993-1994, 89
        - 1994, 90
          Privacyreglement en klachtenreglement FVP
      - Vergaderstukken van de Juridische Werkgroep, 1990-1995; 91-94; 4 omslagen
        - 1990, 91
        - 1991-1994, 92
        - 1993-1994, 93
        - 1995, 94
      - Vergaderstukken van de Stuurgroep Bijdrageregelen, 1987-1989; 95-112; 18 omslagen
        - 1987, 95
          bevat index vergaderstukken en plan
          van aanpak Bijdrageregelen
        - 1987, 96
        - 1987, 97
        - 1987, 98
        - 1988, 99
        - 1988, 100
        - 1988, 101
        - 1988, 102
        - 1989, 103
        - 1989, 104
        - 1989, 105
        - 1990, 106
        - 1991, 107
        - 1992, 108
        - 1992, 109
        - 1993, 110
        - 1993, 111
        - 1993, 112
      - Vergaderverslagen van de Werkgroep Beleidsvoorbereiding, 1995-1998; 113-117; 5 omslagen
        - 1995, 113
        - 1996, 114
        - 1997, 115
        - 1998, 116
        - 1998, 117
    - ONTWIKKELEN EN UITVOEREN BIJDRAGEREGELEN, 2.1.2
      - Vergaderstukken van vergadering 9 t/m 12 en voortgangsrapportages januari tot en met mei 1995 van de Stuurgroep Project Aanpassen Bijdrageregelen, 1994-1995; 118; 1 omslag
      - Vergaderstukken van het Platform Bedrijfsverenigingen, 1994-1995; 119-121; 3 omslagen
        - Vergadering 1 t/m 6 1994-1995, 119
        - Vergadering 7 t/m 11 1995, 120
        - Vergadering 12 t/m16 1995, 121
      - Vergaderstukken van het Platform Uitvoeringsinstanties, 1994-1997; 122-123; 2 omslagen
        - Vergadering 16 t/m 20 1994-1996, 122
        - Vergadering 21 t/m 30 1997, 123
      - Stukken inzake het opzetten van een informatiesysteem ten behoeve van de Bijdrageregelen, 1987; 124; 1 omslag
        bevat stukken van het opzetten van de Stuwmeer Administratie, van de projectonderdelen FVP/OO en FVP/SO
      - Stukken van de Sociale Verzekeringsbank betreffende de stand van zaken met betrekking tot FVP-premiebijdrageregeling 1989, onder meer stagnatie van de regeling, 1987-1990; 125; 1 omslag
      - Commentaren 1987 tot en met 1989, verslagen, concepten en algemene correspondentie betreffende de Bijdragenregeling FVP 1989, 1987-1989; 126; 1 omslag
        handgeschreven teksten
      - Bijlage reglementen, nota's, concept werkvoorstel wijziging FVP wet en nieuwsbulletins betreffende de Bijdragenregelen FVP 1989, 1988; 127; 1 omslag
      - Publicaties van de Sociale Verzekeringsbank van de Bijdrageregelen Fonds Voorheffing Pensioenverzekering, de tweede, herziene uitgave van de Bijdrageregelen en de 1e gecumuleerde aanvulling op de Wet oprichting FVP en de Bijdrageregelen, 1989-1993; 128; 1 omslag
      - Besluiten van Bestuur Fonds Voorheffing Pensioenverzekering inzake het wijzigen van de Bijdrageregelen, 1993-1997; 129; 1 omslag
      - Overzicht van de richtlijnen met betrekking tot de toepassing van de bijdrageregelen FVP 1995, 1995-1998; 130; 1 omslag
      - Publicatie van het Instructieboek Bijdrageregelen FVP 1995, 1997; 131; 1 omslag
      - Stukken van de afdeling Beleid en Beheer van het Fonds Voorheffing Pensioenverzekering inzake tijdelijke pensioenvormen en vrijwillige pensioenvoorzieningen in de Bijdrageregeling 1995, 1997; 132; 1 omslag
      - Richtlijnen inzake het toepassen van de Bijdrageregeling FVP 1995, verzorgd door de afdeling Beleid en Beheer voor intern gebruik, 1998; 133; 1 omslag
    - EVALUEREN VAN DE BIJDRAGEREGELEN, 2.1.3
      - Publicaties van de rapporten "Weergave bevindingen evaluatie Stuwmeer", "Introductie FVP-regeling en -uitvoering" en "Evaluatie van de uitvoering van de bijdrageregelen FVP in de periode 1995-1996", 134; 1 omslag
      - Rapport "Evaluatie, bijdrageregelen Fonds Voorheffing Pensioenverzekering 1989-1991" (vastgesteld in de vergadering van het FVP-bestuur van 7 juli 1992), 135; 1 omslag
    - TOEKOMSTBEPALING VAN DE BIJDRAGEREGELEN, 2.1.4
      - Concept-nota van de Werkgroep Beleidsvoorbereiding "Onderzoek, duurzame FVP-regeling" (FVP/WBV/98.022), 1998; 136; 1 omslag
  - INHAALPENSIOEN WERKLOZE VROUWEN, 2.2
    - Persbericht, nota "vrouw en arbeid" en index op stukken van de afdeling Beleid en Beheer van het Fonds Voorheffing Pensioenverzekering betreffende de Bijdrageregeling Inhaalpensioen, 1990-1995; 137; 1 omslag
    - Algemene correspondentie met accountants van PUO's, concept teksten van de regeling, interne nieuwsbrieven SVB en stukken van de Juridische Werkgroep inzake de Bijdrageregeling Inhaalpensioen, 1992-1995; 138; 1 omslag
    - Stukken betreffende de Bijdrageregeling Inhaalpensioen in relatie tot gevolgen van uitspraken van het Hof van Justitie van de EG in de zaken Vroege en Fisscher, stukken van de Juridische Werkgroep, concept teksten, de gevolgen van de wijziging Pensioen en Spaarfondsenwet, de aandachtspunten van de stimuleringsregeling inhaalpensioen en commentaar vanuit uitvoeringstechnisch oogpunt op Subsidieregeling Inhaalpensioen, 1993-1994; 139; 1 omslag
    - Kopieën van arresten van het Hof van Justitie van de EG inzake de gelijke behandeling van mannen en vrouwen, het advies van de SVB na aanleiding van het post-Barber arrest van het Hof van Justitie van de EG, juridische artikelen en tijdschriftspecials over gelijke behandeling van mannen en vrouwen van de Stichting voor Ondernemingspensioenfondsen en de Vereniging van Bedrijfspensioenfondsen, 1993-1994; 140; 1 omslag
    - Correspondentie over de behandeling van de aanvraag FVP-bijdrage met van voorheen van pensioenen uitgesloten vrouwen, 1994-1997; 141; 1 omslag
      Index op brieven Openbaarheidsbeperking
      Openbaarheid beperkt tot 1 januari 2073
    - Kopieën van arresten van Hof van Justitie van de EG inzake de gelijke behandeling van mannen en vrouwen, kopieën wetgeving, verslag van de Juridische Werkgroep inzake de Bijdrageregeling Inhaalpensioen in relatie tot gevolgen van uitspraken van het Hof van Justitie van de EG in de zaken Vroege en Fisscher, 1994-1997; 142; 1 omslag
    - Controleprotocol Bijdrageregeling Inhaalpensioen, inclusief correspondentie met accountants van PUO's, correspondentie met de Commissie Pensioenen, tekst inzake reparatie vrouwenpensioenen, de Uitvoeringsrichtlijn Bijdrageregeling Inhaalpensioen en Kamervragen Groenman inzake de Bijdrageregeling, 1995; 143; 1 omslag
    - Publicatie van de Informatiemap Bijdrageregeling Inhaalpensioen, 1995; 144; 1 omslag
      Uitvoeringsrichtlijn, controleprotocol, formulieren
    - FVP Nieuwsbrief special inzake de Bijdrageregeling Inhaalpensioen en aanmeldingen van overige pensioenuitvoerders voor de Bijdrageregeling, 1995-1998; 145; 1 omslag
    - Aanmeldingen van overige pensioenuitvoerders voor de Bijdrageregeling, processchema voor het verwerken van aanmeldingen, verslagen van de Juridische Werkgroep, informatiemap Bijdrageregeling, uitvoeringsrichtlijn Bijdrageregeling, nota inhaalpensioen voor gediscrimineerde vrouwen, juridische tijdschriftartikelen en krantenartikelen inzake de Bijdrageregeling, 1995-1998; 146; 1 omslag
    - Originele bestuursstukken van het Fonds Voorheffing Pensioenverzekering inzake het wijzigingsbesluit Bijdrageregeling Inhaalpensioen en Bijdrageregelen FVP 1995, 1995-1998; 147; 1 omslag
  - ONDERZOEK ALGEMENE REKENKAMER, 2.3
    - Het uitvoeren van een onderzoek door de Algemene Rekenkamer, gericht op het leveren van een bijdrage aan de doelmatige en rechtmatige aanwending van de ingevolge de wet FVP verworven gelden, 1995-1997; 148; 1 omslag
      Eindrapport en stukken ten behoeve van het rapport van het verrichte onderzoek, commentaar FVP
  - HET OPSTELLEN EN TOEPASSEN VAN EEN HARDHEIDSCLAUSULE, 2.4
    - Beleidsstukken inzake het toepassen van Hardheidsbepalingen, 1990-1993; 149; 1 omslag
    - Vergaderstukken van de afdeling Beleid en Beheer van het Fonds Voorheffing Pensioenverzekering, 1996-1998; 150-154; 5 omslagen
      - Brochure bijlage changemanangement, begripsomschrijvingen en index op de vergaderstukken 1997, 150
      - 1996-1997, 151
        Bevat toepassingen hardheidsclausule Openbaarheidsbeperking
      - 1997, 152
      - 1997-1998, 153
        Openbaarheid beperkt tot 1 januari 2074
      - 1998, 154
  - VERVROEGDE PENSIONERING, 2.5
    - Bestuursnotitie van het Fonds Voorheffing Pensioenverzekering betreffende beleid met betrekking tot een regeling voor pré-pensionering, 1998; 155; 1 omslag
  - TOEKOMST EN PRIVATISERING VAN HET FONDS VOORHEFFING PENSIOENVERZEKERING, 2.6
    - Werkdossier van de afdeling Beleid en Beheer van het Fonds Voorheffing Pensioenverzekering inzake de privatisering van het FVP, 1994-1996; 156; 1 omslag
    - Stukken van de afdeling Beleid en Beheer van het Fonds Voorheffing Pensioenverzekering inzake de privatisering en de toekomst van het FVP en de verkenning beëindiging overheidsbetrokkenheid bij het FVP, 1996-1998; 157; 1 omslag
      Bevat handgeschreven teksten
    - Vergaderstukken van de Tripartiete Werkgroep Toekomst FVP, 1996-1997; 158; 1 omslag